臺灣板橋地方法院刑事判決　　　　　　　93年度訴字第1212號
公　訴　人　臺灣板橋地方法院檢察署檢察官
被　　　告　戊○○
指定辯護人　本院公設辯護人丙○○
上列被告因槍砲彈藥刀械管制條例案件，經檢察官提起公訴（93
年度核退偵字第312 號）及移送併案審理（臺灣苗栗地方法院檢
察署93年度偵字第2586號、臺灣板橋地方法院檢察署93年度偵字
第11744號、第16443號），本院判決如下：
    主  文
戊○○連續未經許可，製造可發射子彈具有殺傷力之改造槍枝未
遂，累犯，處有期徒刑伍年肆月，併科罰金新臺幣拾伍萬元，罰
金部分如易服勞役以新臺幣玖佰元即銀元佰元折算壹日，扣案
如附表一編號一至四、七、八所示製造槍枝零件、材料、工具、
附表四編號一至二十三所示製造槍彈之零件、材料、工具等物均
沒收；又共同連續未經許可，持有槍砲之主要組成零件，累犯，
處有期徒刑壹年貳月，併科罰金新臺幣拾伍萬元，罰金部分如易
服勞役以新臺幣玖佰元即銀元佰元折算壹日，扣案如附表一編
號五所示驗餘子彈、附表二編號一至三所示槍管、槍身、扳機、
撞針、擊錘、滑套、彈匣等槍砲主要組成零件、驗餘子彈、附表
三編號一至五所示槍身、滑套、扳機、擊錘等槍砲主要組成零件
等物均沒收。應執行有期徒刑陸年貳月，罰金新臺幣貳拾伍萬元
，罰金部分如易服勞役以罰金總額與陸個月之日數比例折算，扣
案如附表一編號一至五、七、八、附表二編號一至三、附表三編
號一至五、附表四編號一至二十三所示製造槍彈之零件、材料、
工具、驗餘子彈、槍砲主要組成零件等物均沒收。
    事  實
一、戊○○前曾於民國89年、90年間分別因違反毒品危害防制條
    例案件，經本院先後判處有期徒刑六月、八月確定，其後經
    更定應執行有期徒刑一年，於90年12月4 日縮刑期滿執行完
    畢。詎其猶不知悔改，復於上開有期徒刑執行完畢後五年內
    ：
    (一)未經許可，基於製造具殺傷力之槍枝供己使用之犯意，先
      於92年12月間，在臺北縣某五金百貨店、道具模型店、板
      橋市○○路某中古馬達店等處，購入玩具金屬手槍、金屬
      材料等物後，即在其臺北縣土城市○○街9 號2 樓住處內
      ，以銼刀、磨石及其他不詳之工具，仿造玩具金屬手槍零
      件，製造土造金屬槍管、撞針、撞針座、複動簧等槍枝零
      件，以供組裝在玩具金屬手槍，改造為可擊發子彈具有殺
      傷力之槍枝。
    (二)又明知未經許可，不得擅自持有具有殺傷力之子彈，竟仍
      於93年1 月間某日，在其上址住處，以每顆新臺幣（下同
      ）700 元之代價，向真實姓名年籍不詳之友人「黃文進」
      購得具有殺傷力之9mm 制式子彈10顆、8.9mm 、8mm 土造
      子彈9 顆而持有之。嗣於93年3 月3 日下午3 時5 分許,
      在其上址住處為警搜索查獲，扣得如附表一所示其上開製
      造槍枝之零件、材料、工具及購得持有之子彈、購買子彈
      時附贈之土造金屬彈頭38顆等物，因而查獲上開等情，其
      上開意圖組裝製造改造槍枝因而未果。
    (三)另其明知未經許可，不得擅自持有槍砲之主要組成零件及
      具有殺傷力之子彈，竟仍於93年7 月9 日，夥同丁○○（
      所涉此部分犯行，經臺灣苗栗地方法院檢察署檢察官以曾
      經判決確定為由，於93年9 月22日以93年度偵字第3215號
      不起訴處分在案），共同攜帶持有如附表二所示之不具殺
      傷力之改造金屬玩具手槍及半成品各1 支（含有槍管、槍
      身、扳機、撞針、擊錘、滑套、彈匣等槍砲主要組成零件
      ）、具殺傷力之土造子彈16顆、子彈彈殼6 個等物，自臺
      北縣新莊市駕車南下苗栗。嗣於翌日（即同年月10日）凌
      晨1 時許，在苗栗縣銅鑼鄉苗71線東西快速道路與苗128
      線匝道路口，為警攔檢搜索其共乘之車號8U-7338 號自用
      小客車，於車內扣得其共同持有如上開附表二所示之槍枝
      主要組成零件、子彈等物，因而查獲上情。
    (四)又其於93年6 月間某日，承上開未經許可擅自持有槍砲主
      要組成零件之概括犯意，自陳財亨處收受持有如附表三編
      號一至五所示之槍身、槍身機座、滑套、扳機、擊錘等槍
      砲主要組成零件及編號六至十所示尚無法供組裝槍砲之用
      之槍管、鐵管、頂桿等非屬槍砲主要組成零件、金屬彈殼
      、黃銅等物，隨後即將上開等物包裹寄放在不知情之友人
      黃維德於臺北縣永和市○○路○ 段161 巷7 號5 樓加蓋住
      處。嗣其於93年7 月16日上午11時許，在臺北縣土城市○○路、學府路為警查獲，帶同警方至上址黃維德住處，扣
      得上開如附表三所示之物。
    (五)其復於93年8 月間，承上開未經許可擅自製造具殺傷力之
      槍彈供己使用之概括犯意，將其所有如附表四編號一至六
      、八至二十三所示之製造槍彈之零件、材料、工具等物，
      寄藏在友人乙○○（所涉本件犯行，業經臺灣高等法院以
      其犯寄藏槍砲主要組成零件罪，於94年8 月2 日以94年度
      上訴字第1607號刑事判決判處有期徒刑七月，併科罰金新
      臺幣十萬元在案）於臺北縣中和市○○街40巷1 弄7 號3
      樓住處內，其後即接續至該處以其上開所有工具及如附表
      四編號二十四、二十五所示乙○○所有大電鑽、改裝簡易
      車床等工具，仿造玩具金屬手槍零件，製造土造金屬槍管
      、槍身、槍機、擊錘等槍枝零件，以供組裝在玩具金屬手
      槍，改造為可擊發子彈具有殺傷力之槍枝；同時並仿造玩
      具金屬子彈，製造土造金屬彈殼、彈頭，組裝火藥、底火
      製造具有殺傷力子彈。嗣於93年9 月9 日上午8 時許，經
      警循線至上址乙○○住處搜索，扣得上開如附表四所示製
      造槍彈之零件、材料、工具及已組裝完成惟未具殺傷力之
      土造金屬子彈2 顆等物，因而查獲上開等情，其上開意圖
      組裝製造改造槍枝、子彈均因而未果。
二、案經臺北市政府警察局北投分局移送臺灣板橋地方法院檢察
    署檢察官偵查起訴及苗栗縣警察局苗栗分局、臺北市政府警
    察局刑事警察大隊分別報請、移送臺灣苗栗地方法院檢察署
    檢察官、臺灣板橋地方法院檢察署檢察官等偵查後移送併案
    審理。
    理  由
一、訊據被告戊○○矢口否認有於上揭時地製造槍彈、持有子彈
    、槍砲主要組成零件等犯行，辯稱：犯罪事實(一)部分，所謂
    「槍管」，其實係伊至中古馬達店購買之引擎腳架，並非作
    為「槍管」，其他扣案之撞針、槍機座（即指撞針座）、複
    動簧，因與玩具手槍類似，伊好奇自玩具店買回來研究，另
    扣案磨石、銼刀則係伊磨魚鉤使用之工具，伊並無製造槍枝
    ；至於犯罪事實(二)部分，扣案子彈則係伊一時好奇，向「黃
    文進」購買把玩，彈頭則係附贈；犯罪事實(三)部分，扣案的
    東西均非伊所有，伊並不知車上有那些東西，警察係在丁○○包包內搜到東西，就叫伊等下車，並出手打伊，將伊壓在
    地上踹，對伊等刑求，伊不知警察從車上何處搜到槍彈；犯
    罪事實(四)部分，警察扣得之物，都是玩具槍彈道具，係伊在
    玩具店買的，並未經改造；犯罪事實(五)部分，扣案物品是綽
    號「太子」之人寄放在伊處，因伊之前被查獲過，所以將東
    西寄放在乙○○住處，伊只有拆開看一下，整理外觀，並無
    製造或維修云云。辯護人並為被告辯護稱：本案起訴部分（
    即犯罪事實(一)(二)部分），公訴意旨雖以被告於警詢、偵查中
    自白為據，惟被告指稱係受到警員誤導及疲勞訊問，且據證
    人即製作警詢筆錄警員黃炯俊於審理時證述情節，足見警員
    製作警詢筆錄時未全程錄音，且係於逮捕4 小時後始進行詢
    問，均與刑事訴訟法規定有違，違反自白任意性，應不具證
    據能力，至被告於偵查中僅供稱扣案之零件係做槍之道具等
    語，並非自白有製造槍枝之情，另扣案物品經鑑定，其中土
    造撞針認係長61.7mm金屬物，土造槍機座認係玩具槍用金屬
    撞針座，土造複動簧認係長67mm之金屬物，土造槍管中有2
    支認係長77.3mm土造金屬槍管半成品，均非屬槍砲彈藥刀械
    管制條例所指之手槍主要組成零件，在本件工具僅扣得磨石
    、銼刀各2 支，僅憑此器具似無法改造成扣案之土造槍管、
    槍機座等物；犯罪事實(三)併案部分，扣案槍彈經鑑定，僅其
    中子彈16顆具有殺傷力，手槍2 支則不具殺傷力，故僅成立
    持有子彈罪，不構成持有手槍罪嫌；犯罪事實(四)併案部分，
    扣案物品經鑑定，其中已通槍管2 支認係土造金屬槍管半成
    品，其他手槍零件，均係玩具槍之零件，不構成槍砲彈藥刀
    械管制條例所指之手槍主要組成零件，故此部分不成罪；犯
    罪事實(五)併案部分，證人乙○○於偵審時亦均曾證述伊未親
    眼看見被告組裝完成手槍，且被告亦未拿組裝完成之手槍成
    品給伊看過或試射等語，可見證人乙○○並未目睹被告有製
    造手槍、子彈等情，其為不利於被告之指述，要屬推測之詞
    ，不足採信，再扣案物品經鑑定，除其中槍管4 支認係土造
    金屬槍管外，其餘或係玩具手槍零件，或係半成品，又被告
    堅決否認有製造上開槍管行為，證人乙○○亦未詳證被告如
    何製造槍管，扣案工具能否製成上開槍管亦非無疑，是綜上
    所陳，並無積極證據足認被告有製造槍枝極其主要組成零件
    等犯行，僅堪認有持有手槍主要組成零件罪云云。經查：
    (一)被告及辯護人上開所指稱，上揭犯罪事實(一)(二)(四)所示部分
      ，被告警詢筆錄有遭誤導、疲勞訊問及未即時詢問、全程
      錄音等違法之情，應無證據能力云云。經本院播放被告警
      詢錄音帶、錄影帶勘驗結果，除93年7 月17日上午5 時32
      分之警詢部分，略有中斷外，其餘錄音均連續無中斷，內
      容亦大致均與筆錄所載相符，被告應詢聲音亦自然無異狀
      ，另錄影帶部分雖有中斷，惟被告應詢態度均屬自然，亦
      無異狀，此有本院93年10月20日、同年月22日、同年12月
      24日等勘驗筆錄在卷可稽，此外經本院傳喚製作警詢筆錄
      警員黃炯俊、甲○○到庭詰問及訊問，亦經其證述警詢經
      過詳情，均按被告所述紀錄，並無違法之情等語明確（見
      本院93年12月14日審判筆錄）。是被告、辯護人上開指述
      ，應不足採，合先敘明。
    (二)被告所犯上揭犯罪事實(一)(二)部分，業據其於警詢、偵審中
      供認扣案如附表一編號一至五所示之土造金屬槍管、「土
      造撞針」金屬物、金屬撞針座、「土造複動簧」金屬物、
      子彈等物均係其購得所有等語明確（見93年度偵字第5022
      號偵查卷7 頁、8 頁、9-1 頁、35頁反面、93年度核退偵
      字第312 號偵查卷34頁、本院93年8 月17日準備程序筆錄
      2 頁、3 頁），且上開扣案物品經鑑定結果，其中土造金
      屬槍管8 支均係已經磨製之物，其中更有6 支，業經磨製
      成品，可適用組裝於玩具手槍上，再金屬撞針座3 個中，
      亦有2 個係經仿製土造，又扣案之子彈19顆，均具殺傷力
      ，亦有內政部警政署刑事警察局93年3 月8 日刑鑑字第09
      30052106號槍彈鑑定書附卷可稽，此外復有其所有之磨石
      、銼刀各2 支等製造工具扣案可資佐證。被告上開雖辯稱
      ：扣案「槍管」，係伊購買之舊馬達引擎腳架，並非做為
      槍管之用，扣案之撞針、撞針座、複動簧、子彈，純係因
      好奇購回研究而已云云，然其於上開93年3 月3 日警詢、
      93年3 月4 日偵訊時復已然供述上開扣案之物係磨製成槍
      管、欲做槍之道具等語甚明，且衡諸被告於購買上開材料
      製成槍管、金屬撞針座後，復購入具殺傷力之子彈等情，
      若非有製造可發射子彈具有殺傷力改造槍枝之意圖，何須
      購入可擊發具有殺傷力之子彈。綜上所陳，可見被告上開
      所辯顯係飾卸之詞，堪認其有製造可發射子彈具有殺傷力
      之改造玩具手槍意圖，且已有著手實施製造零件以供改裝
      ，並購入持有可供擊發之子彈等犯行無訛。
    (三)被告所犯上揭犯罪事實(三)部分，則業據同案共犯丁○○於
      偵審中供證：扣案手槍、子彈等物係戊○○的，是他在新
      莊拿上車的等語明確（見臺灣苗栗地方法院檢察署93年度
      偵字第2586號偵查卷64頁、65頁、94年8 月29日審判筆錄
      9 頁），復有苗栗縣警察局93年7 月10日搜索扣押筆錄、
      查獲警員己○○93年7 月10日報告等附卷及如附表二所示
      之改造玩具手槍、子彈、彈殼等物扣案可資佐證。被告雖
      辯稱扣案之物非伊所有且不知情云云，然查被告於其上開
      犯罪事實(四)部分併案警詢時已供認：伊向陳財亨取回收受
      之槍彈，其中2 枝改造手槍，在上週五（即93年7 月10日
      ）晚上，伊受丁○○邀約南下處理事情時，隨身攜帶，並
      各裝有8 顆子彈，在苗栗縣銅鑼鄉被警臨檢查獲等語情節
      （見臺灣板橋地方法院檢察署93年度偵字第11744 號偵查
      卷10頁），足見被告上開所辯不實。再上開扣案物品經鑑
      定結果，其中如附表二編號一、二所示改造金屬玩具手槍
      及半成品，雖均不具殺傷力，有內政部警政署刑事警察局
      93年8 月30日刑鑑字第0930146432號槍彈鑑定書附卷可按
      ，惟其所含土造金屬槍管、槍身、扳機、撞針、擊錘、滑
      套、彈匣等物，則屬內政部公告之「其他各式槍砲」主要
      組成零件種類，有內政部86年11月24日台內警字第8670
      683 號公告可參；另如附表二編號三所示土造子彈，則具
      殺傷力，亦有上開槍彈鑑定書可稽。綜上所陳，被告此部
      分持有槍砲主要組成零件、持有子彈等犯行，亦堪認定屬
      實。
    (四)被告所犯上揭犯罪事實(四)部分，則業據被告於警詢、偵審
      供認扣案如附表三所示之物均係其自陳財亨取回持有而寄
      藏於不知情友人黃維德住處之物等語明確（見臺灣板橋地
      方法院檢察署93年度偵字第11744 號偵查卷8 至9 頁、15
      頁、16頁、42頁、43頁），核與證人黃維德於警詢證述情
      節相符（見上開偵查卷27頁、28頁），並有上開如附表三
      所示之物扣案可資佐證。被告雖辯稱扣案之物僅係玩具槍
      道具，未經改造，並非槍砲之主要組成零件云云，然上開
      扣案物品經鑑定結果，雖其中槍身、槍身機座（槍身部分
      結構）、金屬滑套、扳機、擊錘等物確係玩具槍之零件，
      惟核諸其他扣案之物，尚有土造金屬槍管半成品、金屬管
      、金屬棒等材料，此有內政部警政署刑事警察局93年8 月
      13日刑鑑字第0930151152號槍彈鑑定書附卷可稽，再據被
      告於偵查中亦供稱其向陳財亨取回之槍枝有部分是改造槍
      枝等語，可見上開槍身、槍身機座、滑套、扳機、擊錘等
      雖係玩具槍零件，然顯已經供作組裝改造手槍之用，應認
      係屬槍砲彈藥刀械管制條例所規範處罰之其他各式槍砲主
      要組成零件。從而，被告持有之，自仍應構成持有槍砲主
      要組成零件犯行。
    (五)被告所犯上揭犯罪事實(五)部分，則業據證人乙○○於警詢
      、偵審中供證：扣案如附表四所示之物，除大電鑽、改裝
      簡易車床等工具係伊所有外，其餘均係被告所有，於一個
      月前（即93年8 月）陸續寄放在伊住處，並將槍彈零件、
      材料帶至伊住處內，改造組裝，製成槍彈零件後帶離，伊
      知道他完成1 支手槍、5 顆子彈；他有跟伊說他有改造好
      的手槍，他拿來放的子彈有成品、半成品等語明確（見臺
      灣板橋地方法院檢察署93年度偵字第14848 號偵查卷16頁
      、29頁、35頁、44頁、本院94年9 月23日審判筆錄4 頁、
      6 頁、7 頁），復有如附表四所示之金屬槍管（含土造金
      屬槍管）、玩具槍金屬槍身、土造金屬槍機半成品、玩具
      槍金屬彈匣、擊錘、保險鈕、復進簧、彈簧、抓子勾、結
      合梢、保險梢、頂桿等製造槍枝金屬材料零件、子彈（不
      具殺傷力）、玩具金屬彈頭、彈殼、子彈底火金屬連桿、
      火藥、底火等製造子彈材料零件、鑽頭、機刀工具、砂輪
      機、小電鑽、虎頭夾、砂紙、砂輪磨具、銼刀、鉗子、鐵
      鎚、螺絲起子、大電鑽、改裝簡易車床等製造槍彈工具等
      物扣案可資佐證。被告雖辯稱：扣案物品是綽號「太子」
      之人寄放在伊處，因伊之前被查獲過，所以將東西寄放在
      乙○○住處，伊只有拆開看一下，整理外觀，並無製造或
      維修云云，然查被告與乙○○間，自93年8 月7 日起至同
      年9 月14日止間，有多次有關被告寄放乙○○住處槍彈零
      件、材料、製造工具等內容之通話，此有臺北市政府警察
      局執行通訊監察案件譯文表可稽，足見被告上開所辯，顯
      係飾卸之詞，不足採信。又上開扣案之物經鑑定結果，其
      中有經磨製成品、半成品之土造金屬槍管、土造金屬槍機
      半成品、土造金屬彈殼、不具殺傷力之土造金屬子彈成品
      、其他金屬零件、材料、製造子彈填裝之火藥、底火等物
      ，此有內政部警政署刑事警察局93年10月1 日刑鑑字第09
      30187098號槍彈鑑定書在卷可按。再衡諸扣案如附表四所
      示之製造工具繁多，且扣案之物除槍枝之零件外，尚有子
      彈之零件及成品（不具殺傷力），若非有製造可發射子彈
      具有殺傷力改造槍枝之意圖，何須製造可擊發具有殺傷力
      之子彈，堪認其有製造可發射子彈具有殺傷力之改造玩具
      手槍意圖亦明。綜上所陳，被告此部分已有著手實施製造
      槍彈等犯行，亦屬明確無訛。
    綜上所述，本件事證已臻明確，被告上開犯行均堪認定，應
    予依法論科。
二、被告所犯上揭犯罪事實(一)部分，按本件被告製造可發射子彈
    具有殺傷力之槍枝行為後，槍砲彈藥刀械管制條例業於94年
    1 月26日修正公布，於同年月28日生效，該條例修正後已將
    該條例第11條規定刪除，合併修正規定於該條例第8 條，有
    關非法製造具有殺傷力槍枝罪則修正規定於該條第1 項，並
    提高刑度為處無期徒刑或五年以上有期徒刑，併科新臺幣一
    千萬元以下罰金，是被告上開非法製造具有殺傷力玩具金屬
    手槍之行為，經依刑法第2 條規定比較新舊法，自應適用刑
    罰較輕有利於行為人之舊法規定。準上，核被告此部分所為
    ，係犯修正前之槍砲彈藥刀械管制條例第11條第5 項、第1
    項之非法製造具殺傷力槍枝未遂罪。其次所犯上揭犯罪事實
    (二)部分之行為，核係犯槍砲彈藥刀械管制條例第12條第4 項
    之非法持有子彈罪。再其所犯上揭犯罪事實(三)部分之行為，
    核係犯同條例第13條第4 項之非法持有槍砲主要組成零件罪
    、同條例第12條第4 項之非法持有子彈罪；所犯上開二罪，
    係一行為觸犯數罪，為想像競合犯，應從一重之非法持有槍
    砲主要組成零件罪處斷。又其所犯上揭犯罪事實(四)部分之行
    為，核係犯同條例第13條第4 項之非法持有槍砲主要組成零
    件罪。另其所犯上揭犯罪事實(五)部分之行為，其製造可發射
    子彈具有殺傷力槍枝之行為，新舊法比較部分同上所述，是
    核其此部分所為係犯修正前之槍砲彈藥刀械管制條例第11條
    第5 項、第1 項之非法製造具殺傷力槍枝未遂罪、槍砲彈藥
    刀械管制條例第12條第5 項、第1 項之非法製造子彈未遂罪
    ；所犯上開二罪，係一行為觸犯觸犯數罪，為想像競合犯，
    應從一重之非法製造具殺傷力槍枝未遂罪處斷。其上開所犯
    製造槍枝前，製造主要組成零件之行為，為製造槍枝之部分
    行為，不另論罪。被告上開所犯犯罪事實(三)部分之持有槍砲
    主要組成零件、持有子彈等罪，與丁○○間，有犯意聯絡及
    行為分擔，為共同正犯。又其上開所犯製造具殺傷力槍枝、
    持有子彈、持有槍砲等罪，各罪所為數行為，時間緊接，所
    犯罪名相同，顯係出於概括之犯意為之，均為連續犯，各依
    刑法第56條之規定以一罪論，並加重其刑。公訴意旨就上揭
    犯罪事實(三)(四)(五)等併案部分，雖未敘及，惟此等併案部分，
    與起訴有罪部分有上述裁判上一罪關係，為起訴效力所及，
    本院應併予審究。又被告前曾於89年、90 年 間分別因違反
    毒品危害防制條例案件，經本院先後判處有期徒刑六月、八
    月確定，其後經更定應執行有期徒刑一年，於90年12月4 日
    縮刑期滿執行完畢，此有臺灣高等法院被告全國前案紀錄表
    在卷可稽，其於上開有期徒刑執行完畢後，五年內再犯本件
    有期徒刑以上各罪，為累犯，應遞加重其刑。再被告所犯已
    著手製造具殺傷力槍枝之行為，因未組裝完成而未果，為未
    遂犯，爰依刑法第26條前段規定，按既遂犯之刑度減輕其刑
    。另被告所犯上開製造具殺傷力槍枝未遂、持有槍砲主要組
    成零件二罪間，犯意各別，行為互殊，所犯罪名不同，應予
    分論併罰。爰審酌被告素行、各罪犯罪之動機、目的、手段
    、對社會所生危害、犯罪後態度等一切情狀，各量處如主文
    所示之刑，罰金部分並諭知易服勞役之折算標準，並定其應
    執行之刑，以資懲儆。扣案如附表一編號一至五、七、八、
    附表二編號一至三、附表三編號一至五、附表四編號一至二
    十三所示製造槍彈之零件、材料、工具、驗餘子彈、槍砲主
    要組成零件等物，分別係為違禁物及被告所有供上開犯罪所
    用之物，應分別依法併予宣告沒收。至扣案如附表一編號六
    之土造金屬彈頭、附表二編號四之子彈彈殼、附表三編號六
    至十之槍管、鐵管、頂桿、金屬彈殼、黃銅、附表四編號二
    十四、二十五之大電鑽、改裝簡易車床等物，則或與被告上
    揭所犯之罪無涉，亦非違禁物或非被告所有之物，故不併予
    宣告沒收，附此敘明。
據上論斷，應依刑事訴訟法第299 條第1 項前段，修正前之槍砲
彈藥刀械管制條例第11條第5 項、第1 項，槍砲彈藥刀械管制條
例第12條第4 項、第5 項、第1 項、第13條第4 項，刑法第11條
前段、第2 條第1 項但書、第28條、第56條、第26條前段、第47
條、第42條第2 項、第3 項、第55條、第51條第5 款、第7 款、
第38條第1 項第1 款、第2 款，罰金罰鍰提高標準條例第2 條，
現行法規所定貨幣單位折算新臺幣條例第2 條，判決如主文。
本案經檢察官靳開聖到庭執行職務
中　　華　　民　　國　　94　　年　　10　　月　　6 　　日
                刑事第六庭  審判長法　官  王  屏  夏
                                  法  官  王  偉  光
                                  法  官  彭  全  曄
以上正本證明與原本無異
如不服本判決應於送達後10日內向本院提出上訴狀
                                  書記官  梁  宜  庭
中　　華　　民　　國　　94　　年　　10　　月　11 　　日
附錄本案論罪科刑法條全文：
修正前之槍砲彈藥刀械管制條例第11條
未經許可，製造、販賣或運輸第四條第一項第一款所稱其他可發
射金屬或子彈具有殺傷力之各式槍砲者，處五年以上有期徒刑，
併科新臺幣一千萬元以下罰金。
未經許可，轉讓、出租或出借前項所列槍砲者，處三年以上十年
以下有期徒刑，併科新臺幣七百萬元以下罰金。
意圖供自己或他人犯罪之用，而犯前二項之罪者，處無期徒刑或
七年以上有期徒刑，併科新臺幣一千萬元以下罰金。
未經許可，持有、寄藏或意圖販賣而陳列第一項所列槍砲者，處
一年以上七年以下有期徒刑，併科新臺幣七百萬元以下罰金。
第一項至第三項之未遂犯罰之。
槍砲彈藥刀械管制條例第8條
未經許可，製造、販賣或運輸鋼筆槍、瓦斯槍、麻醉槍、獵槍、
空氣槍或第4 條第1 項第1 款所定其他可發射金屬或子彈具有殺
傷力之各式槍砲者，處無期徒刑或5 年以上有期徒刑，併科新臺
幣1 千萬元以下罰金。
未經許可，轉讓、出租或出借前項所列槍枝者，處5 年以上有期
徒刑，併科新臺幣1 千萬元以下罰金。
意圖供自己或他人犯罪之用，而犯前二項之罪者，處無期徒刑或
7 年以上有期徒刑，併科新臺幣1 千萬元以下罰金。
未經許可，持有、寄藏或意圖販賣而陳列第1 項所列槍枝者，處
3 年以上10年以下有期徒刑，併科新臺幣700 萬元以下罰金。
第 1 項至第 3 項之未遂犯罰之。
槍砲彈藥刀械管制條例第12條
未經許可，製造、販賣或運輸子彈者，處1 年以上7 年以下有期
徒刑，併科新台幣500 萬元以下罰金。
未經許可，轉讓、出租或出借子彈者，處6 月以上5 年以下有期
徒刑，併科新台幣300 萬元以下罰金。
意圖供自己或他人犯罪之用，而犯前二項之罪者，處3 年以上10
年以下有期徒刑，併科新台幣700 萬元以下罰金。
未經許可，持有、寄藏或意圖販賣而陳列子彈者，處5 年以下有
期徒刑，併科新台幣300 萬元以下罰金。
第 1 項至第 3 項之未遂犯罰之。
槍砲彈藥刀械管制條例第13條
未經許可，製造、販賣或運輸槍砲、彈藥之主要組成零件者，處
3 年以上10年以下有期徒刑，併科新台幣700 萬元以下罰金。
未經許可，轉讓、出租或出借前項零件者，處1 年以上7 年以下
有期徒刑，併科新台幣500 萬元以下罰金。
意圖供自己或他人犯罪之用，而犯前二項之罪者，處5 年以上有
期徒刑，併科新台幣1 千萬元以下罰金。
未經許可，持有、寄藏或意圖販賣而陳列第1 項所列零件者，第
6 月以上5 年以下有期徒刑，併科新台幣300 萬元以下罰金。
第 1 項至第 3 項之未遂犯罰之。
附表一：
┌─┬──────┬───┬──────────────┐
│編│93年3月3日  │數  量│備                        註│
│號│扣案物品名稱│      │                            │
├─┼──────┼───┼──────────────┤
│ 1│土造金屬槍管│   8支│經送鑑定後：                │
│  │            │      │(1)長112.5mm 土造金屬槍管1 支│
│  │            │      │  ，可適用組裝於仿BERETTA 廠│
│  │            │      │  半自動手槍製造之玩具手槍上│
│  │            │      │  。                        │
│  │            │      │(2)長92.4mm土造金屬槍管5 支，│
│  │            │      │  可適用組裝於仿FN廠半自動手│
│  │            │      │  槍製造之玩具手槍上。      │
│  │            │      │(3)長77.3mm土造金屬槍管半成品│
│  │            │      │  2支。                     │
├─┼──────┼───┼──────────────┤
│ 2│土造撞針    │   7支│長61.7mm金屬物              │
├─┼──────┼───┼──────────────┤
│ 3│金屬撞針座  │   3個│經送鑑定後：                │
│  │            │      │(1)玩具槍用金屬撞針座1個。   │
│  │            │      │(2)土造金屬撞針座2個。       │
├─┼──────┼───┼──────────────┤
│ 4│土造複動簧  │   3支│長67mm金屬物                │
├─┼──────┼───┼──────────────┤
│ 5│子彈        │  19顆│經送鑑定後，均具殺傷力：    │
│  │            │      │(1)9mm 制式子彈10顆，鑑驗時採│
│  │            │      │  樣試射1顆，餘9顆。        │
│  │            │      │(2)8.9mm 土造子彈2 顆，鑑驗時│
│  │            │      │  採樣試射1顆，餘1顆。      │
│  │            │      │(3)8mm 土造子彈7 顆，鑑驗時採│
│  │            │      │  樣試射2顆，餘5顆。        │
├─┼──────┼───┼──────────────┤
│ 6│土造金屬彈頭│  38顆│直徑8mm至9mm。              │
├─┼──────┼───┼──────────────┤
│ 7│磨石        │   2支│                            │
├─┼──────┼───┼──────────────┤
│ 8│銼刀        │   2支│                            │
└─┴──────┴───┴──────────────┘
附表二：
┌─┬──────┬───┬──────────────┐
│編│93年7月10日 │數  量│備                        註│
│號│扣案物品名稱│      │                            │
├─┼──────┼───┼──────────────┤
│ 1│改造金屬玩具│   1支│經送鑑定後：                │
│  │手槍（槍枝管│      │(1)係由仿BERETTA 廠半自動手槍│
│  │制編號110215│      │  製造之金屬玩具手槍，更換土│
│  │2732）      │      │  造金屬槍管、土造金屬槍機改│
│  │            │      │  造而成，並含彈匣1 個，因撞│
│  │            │      │  針固定螺絲過短，無法固定於│
│  │            │      │  撞針座上，依現狀認「不具殺│
│  │            │      │  傷力」。                  │
│  │            │      │(2)惟上開改造手槍所含槍管、槍│
│  │            │      │  身、扳機、撞針、擊錘、滑套│
│  │            │      │  、彈匣等，均係屬內政部公告│
│  │            │      │  之「其他各式槍砲」主要組成│
│  │            │      │  零件。                    │
├─┼──────┼───┼──────────────┤
│ 2│改造金屬玩具│   1支│經送鑑定後：                │
│  │手槍半成品（│      │(1)係由仿WALTHER 廠半自動手槍│
│  │槍枝管制編號│      │  製作之金屬玩具手槍，更換土│
│  │0000000000）│      │  造金屬槍管改造而成之改造手│
│  │            │      │  槍，並含彈匣1 個，惟欠缺滑│
│  │            │      │  套，無法供擊發子彈使用，認│
│  │            │      │  「不具殺傷力」。          │
│  │            │      │(2)惟上開改造手槍所含之槍管、│
│  │            │      │  槍身、扳機、彈匣等，均係屬│
│  │            │      │  內政部公告之「其他各式槍砲│
│  │            │      │  」主要組成零件。          │
├─┼──────┼───┼──────────────┤
│ 3│土造子彈    │  16顆│經送鑑定後，均具殺傷力：    │
│  │            │      │(1)8.7mm 土造子彈2 顆，8mm 土│
│  │            │      │  造子彈14顆。              │
│  │            │      │(2)經採樣試射5顆，餘11顆。   │
├─┼──────┼───┼──────────────┤
│ 4│子彈彈殼    │   6個│其中玩具金屬彈殼3 個，土造金│
│  │            │      │屬彈殼3個。                 │
└─┴──────┴───┴──────────────┘
附表三：
┌─┬──────┬───┬──────────────┐
│編│93年7月16日 │數  量│備                        註│
│號│扣案物品名稱│      │                            │
├─┼──────┼───┼──────────────┤
│ 1│槍身        │   5個│(一)警方扣押物品目錄表載為「槍│
│  │            │      │  柄握把」。                │
│  │            │      │(二)經送鑑定後：              │
│  │            │      │(1)玩具槍槍身4 個、漆彈槍槍身│
│  │            │      │  1 個（含護木11片）。      │
│  │            │      │(2)係屬內政部公告之「其他各式│
│  │            │      │  槍砲」主要組成零件。      │
├─┼──────┼───┼──────────────┤
│ 2│槍身機座    │   2個│經送鑑定後：                │
│  │            │      │(1)係玩具槍之槍身部分結構。  │
│  │            │      │(2)應屬內政部公告之「其他各式│
│  │            │      │  槍砲」主要組成零件。      │
├─┼──────┼───┼──────────────┤
│ 3│玩具槍金屬滑│   1個│應屬內政部公告之「其他各式槍│
│  │套（不含槍機│      │砲」主要組成零件。          │
│  │）          │      │                            │
├─┼──────┼───┼──────────────┤
│ 4│玩具槍之扳機│   1個│應屬內政部公告之「其他各式槍│
│  │            │      │砲」主要組成零件。          │
├─┼──────┼───┼──────────────┤
│ 5│玩具槍之擊錘│   1個│應屬內政部公告之「其他各式槍│
│  │            │      │砲」主要組成零件。          │
├─┼──────┼───┼──────────────┤
│ 6│槍管        │   9支│經送鑑定結果：              │
│  │            │      │(1)內具阻鐵之玩具金屬槍管7 支│
│  │            │      │  ，土造金屬槍管半成品2支。 │
│  │            │      │(2)尚無法供組成槍砲之用，故非│
│  │            │      │  屬內政部公告之「其他各式槍│
│  │            │      │  砲」主要組成零件。        │
├─┼──────┼───┼──────────────┤
│ 7│鐵管        │   1支│經送鑑定結果：              │
│  │            │      │(1)係長145.48mm、外徑13.86mm │
│  │            │      │  、內徑10.66mm 之金屬管。  │
│  │            │      │(2)非內政部公告之「其他各式槍│
│  │            │      │  砲」主要組成零件。        │
├─┼──────┼───┼──────────────┤
│ 8│頂桿        │   2支│經送鑑定結果：              │
│  │            │      │(1)係長116.05mm、直徑7.95mm之│
│  │            │      │  金屬棒。                  │
│  │            │      │(2)非屬內政部公告之「其他各式│
│  │            │      │  槍砲」主要組成零件。      │
├─┼──────┼───┼──────────────┤
│ 9│金屬彈殼    │  54顆│經送鑑定結果：              │
│  │            │      │玩具金屬彈殼44顆，土造金屬彈│
│  │            │      │殼10顆。                    │
├─┼──────┼───┼──────────────┤
│10│黃銅        │   2個│經送鑑定結果：              │
│  │            │      │係直徑9.52mm之金屬棒。      │
└─┴──────┴───┴──────────────┘
附表四：
┌─┬──────┬───┬──────────────┐
│編│93年9月9日  │數  量│備                        註│
│號│扣案物品名稱│      │                            │
├─┼──────┼───┼──────────────┤
│ 1│金屬槍管    │  10支│經送鑑定後：                │
│  │            │      │土造金屬槍管4 支、土造金屬槍│
│  │            │      │管半成品3 支、玩具槍金屬槍管│
│  │            │      │3 支。                      │
├─┼──────┼───┼──────────────┤
│ 2│玩具槍金屬槍│   1個│警方扣押物品目錄表載為「槍機│
│  │身          │      │座」。                      │
│  │            │      │                            │
├─┼──────┼───┼──────────────┤
│ 3│土造金屬槍機│   3個│警方扣押物品目錄表載為「槍機│
│  │半成品      │      │」。                        │
├─┼──────┼───┼──────────────┤
│ 4│玩具槍金屬彈│   3個│                            │
│  │匣（含護木2 │      │                            │
│  │片）        │      │                            │
├─┼──────┼───┼──────────────┤
│ 5│玩具槍擊錘  │   1個│                            │
├─┼──────┼───┼──────────────┤
│ 6│金屬材料零件│   1包│包含玩具槍之保險鈕、復進簧及│
│  │            │      │警方扣押物品所載「彈簧」、「│
│  │            │      │抓子勾」、「結合梢」、「保險│
│  │            │      │梢」、「頂桿」等物。        │
├─┼──────┼───┼──────────────┤
│ 7│子彈        │   2顆│經送鑑定結果：              │
│  │            │      │係7.97mm土造金屬子彈，採樣試│
│  │            │      │射1 顆，動能不足，認「不具殺│
│  │            │      │傷力」。                    │
├─┼──────┼───┼──────────────┤
│ 8│玩具金屬彈頭│   2顆│                            │
├─┼──────┼───┼──────────────┤
│ 9│金屬彈殼    │ 362顆│含玩具金屬彈殼、土造金屬彈殼│
│  │            │      │。                          │
├─┼──────┼───┼──────────────┤
│10│子彈底火金屬│ 170個│警方扣押物品目錄表載為「底火│
│  │連桿        │      │座」。                      │
├─┼──────┼───┼──────────────┤
│11│火藥        │   1瓶│                            │
├─┼──────┼───┼──────────────┤
│12│底火        │ 1大包│                            │
├─┼──────┼───┼──────────────┤
│13│鑽頭        │  10支│                            │
├─┼──────┼───┼──────────────┤
│14│機工刀具    │   6支│含鐵刀5支、車刀1支          │
├─┼──────┼───┼──────────────┤
│15│砂輪機      │   1台│                            │
├─┼──────┼───┼──────────────┤
│16│小電鑽      │   2台│                            │
├─┼──────┼───┼──────────────┤
│17│虎頭夾      │   1台│                            │
├─┼──────┼───┼──────────────┤
│18│砂紙        │   1包│                            │
├─┼──────┼───┼──────────────┤
│19│砂輪磨具    │   1批│                            │
├─┼──────┼───┼──────────────┤
│20│銼刀        │  10支│                            │
├─┼──────┼───┼──────────────┤
│21│鉗子        │   8支│                            │
├─┼──────┼───┼──────────────┤
│22│鐵鎚        │   1支│                            │
├─┼──────┼───┼──────────────┤
│23│螺絲起子    │  15支│                            │
├─┼──────┼───┼──────────────┤
│24│大電鑽      │   1台│乙○○所有                  │
├─┼──────┼───┼──────────────┤
│25│改裝簡易車床│   1台│乙○○所有                  │
└─┴──────┴───┴──────────────┘
